臺灣高等法院臺南分院刑事裁定　　　九十三年度聲再字第四六號　Ａ
　　　再審聲請人
　　　即受判決人　甲　○　○
右列聲請人因竊盜案件，對於本院九十二年度上易字第一○六一號中華民國九十三年
二月十八日確定判決（臺灣雲林地方法院九十二年度易字第二六○號、臺灣雲林地方
法院檢察署九十一年度偵字第五一八一號），聲請再審，本院裁定如左：
      主      文
再審之聲請駁回。
      理      由
一、聲請意旨略稱：原審確定判決認聲請人涉嫌竊盜罪，無非以聲請人坦承將山善公
    司訂做之產品型號、條碼等資料，裝在塑膠袋內，擬離開公司時，經發覺及聲請
    人所書之「同意書」為據，惟查：
    （一）伊塑膠袋內之物，係林文道副理擅自伊塑膠袋內取出，其搜取資料行為，
          在法律上並無依據，且在事實上沒有任何合理懷疑存在，而同意書亦為林
          文道以請派出所處理為手段，脅迫聲請人書立，非出於伊自由意思所為且
          應該有二份以上非僅一份，故該取得塑膠袋內之物及同意書，均屬違法搜
          索、取得，不生證據之效力。
    （二）本件警卷所附之條碼、說明書、型號、圖檔，參照林文道、吳媛靜、賴俊
          良之陳述，條碼、說明書應是山善股份有限公司所提供，型號、圖檔則是
          根據山善股份有限公司所提供的資料，再行整理製作，是該資料並非告訴
          人公司才有的資料，若是要與山善公司為交易行為，自然而然，山善公司
          即會提供相關的資料，並不需要到告訴人公司取得之前山善公司提供與告
          訴人公司的資料，即文書資料並不是唯一的，而是任何與山善公司業務往
          來，即可以取得或製作之資料，況且，山善公司自九十一年五月間終止與
          告訴人公司之業務往來後，迄至九十二年四月間，賴俊良、甲○○均未與
          山善公司為業務往來，既然沒有業務往來，則賴俊良、甲○○在九十一年
          四月間，根本沒有理由需要告訴人公司所存檔之山善公司資料。
    （三）再若需要利用告訴人公司所存檔之資料，充其量，也僅是需要該文書所負
          載之內容，而非告訴人公司之文書本身，即該文書本身並沒有任何獨立之
          經濟價值，有價值的是文書所負載之內容，是以，檢察官所起訴之客觀事
          實假使均能成立，甲○○也僅是需要利用影印之程序，獲取該文書之內容
          而已，並非實際上取得該文書之占有或所有，該行為應不構成刑法竊盜之
          著手行為。
    （四）原確定判決對前揭重要證據漏未審酌，即判處被告罪刑確定，為此爰依刑
          事訴訟法第四百二十一條之規定聲請再審等語。
二、按不得上訴第三審法院之案件，其經第二審確定之有罪判決，如就足生影響於判
    決之重要證據漏未審酌者，得為受判決人之利益，聲請再審，刑事訴訟法第四百
    二十一條固定有明文。惟所謂重要證據漏未審酌，係指第二審判決前已經提出之
    重要證據未予審酌，且該證據必須可認為足以動搖原判決事實之認定者始足當之
    ，苟該證據業已提出經原確定判決予以指駁，並敘明捨棄不採之理由，或縱提出
    未斟酌，惟如經斟酌亦不足以動搖原判決者，或判決確定後始發現之證據，判決
    當時無從斟酌者，即非該條所謂重要證據漏未審酌，亦不足以構成聲請再審之事
    由，有最高法院二十八年抗字第八號、三十五年特抗字第二一號判例足資參照。
三、經查：聲請人指摘原確定判決有重要證據漏未審酌之再審事由，無非以原確定判
    決採為判決基礎之「同意書」乃聲請人非出於任意性所為且應該有二份以上、「
    證人林文道、陳澤民、吳媛靜之證詞」和「警卷所附之條碼、說明書、型號、圖
    檔」應該無證據能力、聲請人沒有理由竊取告訴人公司所存檔的資料、聲請人的
    行為應不構成刑法竊盜罪之著手等，為其主要之論據。惟「同意書」縱有二份以
    上（核聲請人之意應係指有二種版本），聲請人既未於第二審判決前提出供法院
    審酌，揆諸前揭說明，即與刑事訴訟法第四百二十一條所定再審事由不合；又關
    於「同意書」是否因聲請人出於非任意性所為而無證據能力、「證人林文道、陳
    澤民、吳媛靜之證詞」和「警卷所附之條碼、說明書、型號、圖檔」等證據是否
    因私人違法搜索而無證據能力，所涉者實乃「私人違法取證」有無「證據禁止法
    則」（或稱證據排除法則）適用之問題，而判決不適用法則或適用不當又係屬「
    非常上訴」之範疇，故聲請人以此為由聲請再審，顯有誤會。再原確定判決所以
    為聲請人不利之判決，乃係審酌「同意書」及「證人林文道、陳澤民、吳媛靜之
    證詞」和「警卷所附之條碼、說明書、型號、圖檔」等充分證據後，依論理及經
    驗法則所下之判斷，顯已達無合理懷疑之心證程度，是在前開證據未經非常上訴
    判決指為無證據能力以前，縱再斟酌聲請人是否沒有理由竊取告訴人公司資料乙
    節，亦不足以動搖原確定判決。又刑法竊盜罪所定之不法所有意圖，在解釋上乃
    包括取得物之本體或取得物之經濟價值，是聲請人所欲竊取者縱僅係文書所載之
    內容而非文書本身，亦無礙於刑法竊盜罪之該當，況關於刑法竊盜罪著手時期認
    定之當否，牽涉者亦係原確定判決適用刑法竊盜罪當否之問題，而應循「非常上
    訴」程序救濟，因此亦無合於聲請再審之事由。
四、綜上所述，聲請人所提出之上開證據，經核皆與刑事訴訟法第四百二十一條所定
    再審事由不符，是本件聲請再審，顯無理由，應予駁回。
據上論斷，應依刑事訴訟法第四百三十三條、第四百三十四條，裁定如主文。
中    華    民    國      九十三      年      三      月      二十三    日
                                  臺灣高等法院臺南分院刑事第五庭
                                      審判長法官  楊    明    章
                                            法官  顏    基    典
                                            法官  戴    勝    利
右正本證明與原本無異。
不得抗告。
                                      法院書記官  李    珍    鳳
中    華    民    國      九十三      年      三      月      二十三    日
